【裁判字號】    89,易,826
【裁判日期】    890616
【裁判案由】    違反商標法
【裁判全文】
臺灣臺南地方法院刑事判決
    公  訴  人  臺灣台南地方法院檢察署檢察官
    被      告  甲○○
右列被告因違反商標法案件，經檢察官提起公訴（八十九年度偵字第一四三二號），
本院判決如左：
    主  文
甲○○連續明知為於同一商品使用近似於他人註冊商標之圖樣之商品而販賣，處拘役
伍拾日，如易科罰金，以參佰元即新台幣玖佰元折算壹日，緩刑貳年。
扣案之釣餌柒包均沒收。
    事  實
一、甲○○係台南市○○○路○段一六二號「大批發釣具行」負責人，明知姓名年籍
    不詳綽號「勇仔」之成年男子所售之釣餌，係使用近似於如附件所示，由乙○○
    註冊登記商標圖樣之商品，仍基於概括犯意，於民國八十九年一月間，在其所經
    營之「大批發釣具行」內，連續多次販賣前開仿冒商標之商品予不特定之顧客。
    嗣經該商標專用權人乙○○報警於八十九年一月十四日在前開地址查獲，並扣得
    甲○○所販賣之釣餌七包。
二、案經乙○○訴請台灣台南地方法院檢察署檢察官偵查起訴。
    理  由
一、訊據被告甲○○雖坦承前開釣餌係綽號「勇仔」所售，及每個釣餌以新台幣（下
    同）八十元買進，以一百元出售，然辯稱：塑膠袋上之商標，伊不知有申請在案
    云云。惟查，扣案釣餌所使用商標名稱「六及圖」及商標圖樣，業經乙○○向經
    濟部智慧財產局註冊在案，註冊號數00000000號，專用期間自八十八年
    五月十六日至九十八年五月十五日止，使用在乙○○所生產製造之釣餌等商品，
    有中華民國商標註冊證一紙在偵卷為證。扣案之仿冒品釣餌產品之顏色、商標印
    刷之字體均與正品不相同，顯係仿品，業經告訴人乙○○於本院證述屬實（見本
    院八十九年四月二十五日訊問筆錄）；且經比對正品之商標及仿冒品之商標，二
    者近似，有照片二附卷可稽。被告自承從事釣具買賣行業已有三、四年（見本院
    八十九年四月二十五日訊問筆錄），衡情被告可分辨二者之不同，其所辯不知情
    ，係屬卸責之詞。本件事證明確，被告犯行洵堪認定。
二、核被告甲○○所為，係犯商標法第六十三條之罪。被告前後數販賣行為，時間緊
    接，所犯又屬構成要件相同之罪，顯係基於概括犯意反覆為之，為連續犯，應依
    刑法第五十六條之規定加重其刑。爰審酌被告犯罪之動機、目的、手段、所得之
    利益，及其事後積極與被害人達成民事和解（有和解書一紙在卷足稽）等一切情
    狀，量處如主文所示之刑，併諭知易科罰金之折算標準，以資懲儆。又被告前未
    曾受有期徒刑以上刑之宣告，有台灣高等法院被告全國前案紀錄表在卷可憑，其
    經此教訓後，應知所警惕，信無再犯之虞，本院因認所宣告之刑以暫不執行為適
    當，併諭知緩刑二年，以勵自新。扣案之仿冒釣餌七包，併依同法第六十四條宣
    告沒收。
據上論斷，應依刑事訴訟法第二百九十九條第一項前段，商標法第六十三條、第六十
四條，刑法第十一條前段、第五十六條、第四十一條、第七十四條第一款，罰金罰鍰
提高標準條例第二條，判決如主文。
本案經檢察官胡平貴到庭執行職務。
中    華    民    國      八十九      年      六      月      十六      日
                                  臺灣臺南地方法院刑事第三庭
                                          法  官  高如宜
右正本證明與原本無異。
如不服本判決，應於判決送達後十日內向本院提出上訴狀( 應附繕本 )。
                                          書記官  劉岳文
中    華    民    國      八十九      年      六      月      十六      日
附錄本案論罪科刑法條全文：
商標法第六十二條
  意圖欺騙他人，有左列情事之一者，處三年以下有期徒刑、拘役或科或併枓新臺幣
  二十萬元以下罰金。
  一、於同一商品或類似商品，使用相同或近似於他人註冊商標之圖樣者。
  二、於有關同一商品或類似商品之廣告、標帖、說明書、價目表或其他文書，附加
      相同或近似於他人註冊商標圖樣而陳列或散布者。
商標法第六十三條
  明知為前條商品而販賣、意圖販賣而陳列、輸出或輸入者，處一年以下有期徒刑、
  拘役或科或併科新臺幣五萬元以下罰金。
商標法第六十四條
  犯前二條之罪所製造、販賣、陳列、輸出或輸入之商品不問屬於犯人與否，沒收之
  。


司法院資訊處製作；財團法人民間司法改革基金會備份。
